臺灣宜蘭地方法院刑事判決　　　　　　　　94年度易字第21號
公　訴　人　臺灣宜蘭地方法院檢察署檢察官
被　　　告　甲○○　男　35歲.
　　　　　　　　　　（現在臺灣宜蘭監獄執行中）
上列被告因毒品危害防制條例案件，經檢察官提起公訴（93年度
毒偵字第1153號）及移送併辦（94年度毒偵字第24號、94年度毒
偵字第92號），嗣於本院準備程序進行中，被告先就被訴事實為
有罪之陳述，經裁定進行簡式審判程序，本院判決如下：
    主  文
甲○○連續施用第二級毒品，累犯，處有期徒刑捌月。扣案之酒
精燈壹個，沒收。
    事  實
一、甲○○前因違反肅清煙毒條例、麻醉藥品管理條例等案件，
    分別經本院以81年度訴字第334 號、85年度易字第138 號、
    85年度訴字第215 號判決判處有期徒刑3 年6 月、5 月、10
    月、3 年8 月確定，甫於民國92年6 月8 日縮刑期滿而執行
    完畢。又甲○○前亦因施用毒品案件，經送觀察、勒戒及強
    制戒治後，於89年10月3 日停止戒治交付保護管束而釋放，
    並於90年6 月11日保護管束期滿而執行強制戒治完畢，由臺
    灣宜蘭地方法院檢察署檢察官於90年7 月4 日以90年度戒毒
    偵字第15號為不起訴處分確定。詎其猶不知悔改，明知安非
    他命為毒品危害防制條例第2 條第2 項第2 款所規定之第二
    級毒品，不得擅自施用，竟仍於前開強制戒治執行完畢釋放
    後五年內，基於施用第二級毒品安非他命之概括犯意，自93
    年10月20日19時40分往前回溯72小時內之某時（不含滯留警
    局時間）起，至94年1 月17日因通緝為警逮捕前之某時止，
    在宜蘭縣壯圍鄉○○路○ 段150 巷35號住處等地，以將安非
    他命置入玻璃吸食器內用酒精燈點火燒烤，再吸食其所生煙
    霧之方式，連續施用第二級毒品安非他命多次（約每週施用
    1 次）。嗣分別於93年10月20日18時50分許，在宜蘭縣壯圍
    鄉○○路279 號「大金剛遊藝場」內、93年11月10日凌晨零
    時許，在宜蘭縣壯圍鄉○○路57號前、93年11月30日23時許
    ，在不詳地點，為警查獲，並於93年11月10日凌晨零時許，
    當場扣得甲○○所有，供施用第二級毒品安非他命所用之酒
    精燈1 個（93年度保管字第1195號）。
二、案經宜蘭縣警察局礁溪分局、宜蘭分局報請臺灣宜蘭地方法
    院檢察署檢察官偵查起訴及移送併辦，嗣於本院準備程序進
    行中，被告先就被訴事實為有罪之陳述，經裁定進行簡式審
    判程序。
    理  由
一、上揭犯罪事實，業據被告甲○○於本院審理時坦承不諱，且
    其歷次為警查獲後所採之尿液，經送檢驗結果，確實均呈現
    安非他命、甲基安非他命陽性反應之事實，亦有宜蘭縣警察
    局礁溪分局偵辦毒品案件嫌疑犯尿液送驗編號姓名對照表2
    件、宜蘭縣警察局宜蘭分局移送毒品案件犯嫌姓名與尿液編
    號對照表1 件、慈濟大學濫用藥物檢驗中心檢驗總表3 件附
    卷可稽，復有被告所有、供施用第二級毒品安非他命所用之
    酒精燈1 個（93年度保管字第1195號）扣案可資佐證。此外
    ，被告前因施用毒品案件，經送觀察、勒戒及強制戒治後，
    於89年10月3 日停止戒治交付保護管束而釋放，並於90年6
    月11日保護管束期滿而執行強制戒治完畢，由臺灣宜蘭地方
    法院檢察署檢察官於90年7 月4 日以90年度戒毒偵字第15號
    為不起訴處分確定等情，亦有全國施用毒品案件紀錄表、臺
    灣高等法院被告前案紀錄表各1 件附卷可稽。依此，足徵被
    告上開自白確與事實相符，其於強制戒治執行完畢釋放後，
    五年內再犯本案連續施用第二級毒品罪之事證已臻明確，其
    犯行堪予認定，應依法論科。
二、查安非他命為毒品危害防制條例第2 條第2 項第2 款所規定
    之第二級毒品，不得擅自施用，故核被告施用安非他命之行
    為，係犯毒品危害防制條例第10條第2 項之施用第二級毒品
    罪。其多次施用行為前後持有第二級毒品安非他命之低度行
    為，分別為其施用之高度行為所吸收，均不另論罪。另被告
    多次施用第二級毒品安非他命之行為，均時間緊接，方法相
    同，觸犯構成要件相同之罪名，顯係基於概括犯意反覆為之
    ，應依連續犯之規定論以一罪，並依法加重其刑。又被告前
    因違反肅清煙毒條例、麻醉藥品管理條例等案件，分別經本
    院以81年度訴字第334 號、85年度易字第138 號、85年度訴
    字第215 號判決判處有期徒刑3 年6 月、5 月、10月、3 年
    8 月確定，甫於92年6 月8 日縮刑期滿而執行完畢之事實，
    有卷附之臺灣高等法院被告前案紀錄表1 件可資參照，其於
    有期徒刑之執行完畢後，五年以內再犯有期徒刑以上之本罪
    ，為累犯，應依法遞加重其刑。爰審酌被告之素行、智識程
    度；犯罪之動機、目的、手段；前已因施用毒品之犯行，經
    觀察勒戒、強制戒治及執行徒刑完畢，仍不知悔改，復繼續
    沾染毒品惡習，其施用毒品行為對於自身及社會所造成之危
    害程度非輕；施用第二級毒品之犯罪態樣及施用之次數、頻
    率；犯後已坦承犯行，態度尚佳等一切情狀，量處如主文所
    示之刑，以示警懲。扣案之酒精燈1 個（93年度保管字第11
    95號）為被告所有，且為供犯本罪所用之物等情，已據被告
    於本院審理時供承明確，自應依刑法第38條第1 項第2 款規
    定，宣告沒收之。至於臺灣宜蘭地方法院檢察署93年度毒偵
    字第1153號卷內所附93年度保管字第1195號扣押物品清單及
    同署94年度毒偵字第24號卷內所附93年度保管字第1365號扣
    押物品清單內所記載之其他扣案物，均與被告所犯本件施用
    第二級毒品罪無關；另遍查同署94年度毒偵字第92號全卷，
    則查無該案件檢察官併辦意旨書上所指安非他命吸食器1 個
    扣案之證據，故就上開物品本院均不得併予宣告沒收，附此
    敘明。
三、檢察官雖僅就被告於93年11月9 日晚間8 時許，施用一次第
    二級毒品安非他命之犯行提起公訴，餘如事實欄所載自93年
    10月20日19時40分往前回溯72小時內之某時（不含滯留警局
    時間）起，至94年1 月17日被告因通緝為警逮捕前之某時止
    ，被告於該期間內之其他多次施用第二級毒品安非他命犯行
    （約每週施用一次）均未起訴，然被告已於本院審理時坦承
    該部份犯行，且檢察官亦就上開期間內之部分被告施用第二
    級毒品犯行移送併辦（94年度毒偵字第24號、94年度毒偵字
    第92號），本院復認為此部分犯行與已起訴之部分，有連續
    犯之裁判上一罪之關係，為起訴效力所及，自應併予審理，
    附此敘明。
據上論斷，應依刑事訴訟法第273 條之1 第1 項、第299 條第1
項前段，毒品危害防制條例第10條第2 項，刑法第11條前段、第
56條、第47條、第38條第1 項第2 款，判決如主文。
本案經檢察官陳嘉瑜到庭執行職務。
中　　華　　民　　國　　94　　年　　3 　　月　　 4　　日
                  臺灣宜蘭地方法院刑事第四庭
                      法  官  劉  家  祥
以上正本證明與原本無異。
如不服本判決，應於判決送達後10日內，向本院提出上訴狀（應
附繕本）。
                      書記官  邱  淑  秋
中　　華　　民　　國　　94　　年　　3 　　月　　11　　日
附錄本案論罪科刑法條全文：
毒品危害防制條例第10條第2 項
施用第二級毒品者，處三年以下有期徒刑。
